【裁判字號】    92,易,479
【裁判日期】    920411
【裁判案由】    毒品危害防制條例
【裁判全文】
臺灣臺中地方法院刑事判決                          九十二年度易字第四七九號
    公  訴  人  臺灣臺中地方法院檢察署檢察官
    被      告  甲○○
右列被告因毒品危害防制條例案件，經檢察官提起公訴（九十二年度毒偵字第二六七
號），本院判決如左：
    主  文
甲○○連續施用第貳級毒品，處有期徒刑伍月，如易科罰金，以參佰元折算壹日。
    事  實
一、甲○○（原名王靜宜）曾犯違反麻醉藥品管理條例、肅清煙毒條例等罪，經本院
    判處有期徒刑三年，於民國（下同）八十六年六月十日假釋期滿執行完畢。復因
    施用毒品案件：（一）於八十七年間，經觀察、勒戒，認無繼續施用毒品傾向，
    經臺灣彰化地方法院檢察署檢察官於八十七年十二月十六日，以八十七年度毒偵
    字第一○五四八號為不起訴處分。（二）俟於八十九年間，復施用第一級毒品及
    第二級毒品，經觀察、勒戒後認有繼續施用毒品之傾向，經本院裁定強制戒治，
    並經本院於九十年五月二十九日以九十年度訴字第一○五四號刑事判決判處有期
    徒刑一年、六月，應執行有期徒刑一年三月確定。（三）又自九十年十二月間至
    九十一年間某日止施用第一級毒品海洛因，經本院於九十一年十月二十四日以九
    十一年度訴緝字第五九號刑事判決判處有期徒刑一年四月，現執行中。
二、甲○○另基於施用第二級毒品安非他命之概括犯意，自九十一年間某日起，至九
    十一年八月二十八日止，連續在臺中縣豐原市○○路○段三七二巷六號其住處內
    ，以將第二級毒品安非他命置於錫箔紙上，其下以火加熱，再吸入其霧化氣體之
    方式，施用第二級毒品安非他命多次（同一時期施用第一級毒品海洛因部分，業
    經臺灣臺中地方法院檢察署檢察官以前案判決效力所及而為不起訴處分）。嗣於
    九十一年八月三十日三時許，因案通緝為警在台中縣豐原市○○路○段三七二巷
    查獲，經採驗尿液送驗結果，呈安非他命陽性反應，而查悉上情。
二、案經臺中縣警察局豐原分局報請臺灣臺中地方法院檢察署檢察官偵查起訴。
    理  由
一、訊據被告甲○○對於右揭事實坦承不諱，且其為警查獲時所採尿液，呈安非他命
    陽性反應，有臺中縣衛生局檢驗尿水報告書在卷可證，又被告甲○○曾因施用毒
    品案件：（一）於八十七年間，經觀察、勒戒，認無繼續施用毒品傾向，經臺灣
    彰化地方法院檢察署檢察官於八十七年十二月十六日，以八十七年度毒偵字第一
    ○五四八號為不起訴處分。（二）俟於八十九年間，復施用第一級毒品及第二級
    毒品，經觀察、勒戒後認有繼續施用毒品之傾向，經本院裁定強制戒治，並經本
    院於九十年五月二十九日以九十年度訴字第一○五四號刑事判決判處有期徒刑一
    年、六月，應執行有期徒刑一年三月確定。（三）又自九十年十二月間至九十一
    年間某日止施用第一級毒品海洛因，經本院於九十一年十月二十四日以九十一年
    度訴緝字第五九號刑事判決判處有期徒刑一年四月等情，亦有臺灣高等法院被
    告全國前案紀錄表、臺灣臺中地方法院檢察署刑案資料查註紀錄表及被告在監在
    押資料表各一份附卷可按，事證明確，被告犯行堪以認定。
二、核被告甲○○所為，係犯毒品危害防制條例第十條第二項之施用第二級毒品罪。
    其施用毒品前後持有毒品之低度行為，應為施用毒品之高度行為所吸收，不另論
    罪。又被告先後多次施用第二級毒品之行為，時間緊接，方法相同，觸犯構成要
    件相同之罪名，顯係基於概括之犯意為之，為連續犯，應依刑法第五十六條規定
    以一罪論，並加重其刑。公訴意旨雖認被告甲○○自九十年十一月二十七日停止
    強制戒治後，即開始施用第二級毒品安非他命，惟為被告否認，辯稱係自九十一
    年間某日開始施用安非他命，詳細日期則不復記憶，經查其前案（本院九十一年
    度訴緝字第五九號）中所附九十年十二月十二日上午十一時十四分許、九十年
    十二月三十一日上午十時十八分許、九十一年一月九日上午九時三十六分許及九
    十一年一月二十三日上午十時五分許之中山醫學大學附設醫院藥物濫用檢測中心
    及詮昕科技股份有限公司分別出具之尿液檢驗報告各二紙，均僅嗎啡類呈陽性反
    應，安非他命類則為陰性反應，故被告上開辯解，應堪採信，惟公訴人係以連續
    犯之裁判上一罪起訴，爰不另為無罪之諭知。又被告雖曾因違反麻醉藥品管理條
    例、肅清煙毒條例等罪，經本院判處有期徒刑三年，於八十六年六月十日假釋期
    滿執行完畢，至九十一年六月九日屆滿五年，惟既無證據足認被告施用安非他命
    之時間在執行完畢後五年以內，依罪疑惟輕之原則，爰不論以累犯。爰審酌被告
    前已多次犯施用毒品案件，無視於毒品對於自身健康之戕害及國家對於杜絕毒品
    犯罪之禁令，猶施用毒品不輟，再為本案犯行，惟吸毒係戕害自己身心之行為，
    未具體危害他人，犯罪後坦承犯行，態度良好等一切情狀，量處如主文所示之刑
    ，並諭知易科罰金之折算標準。
據上論斷，應依刑事訴訟法第二百九十九條第一項前段，毒品危害防制條例第十條第
二項、第二十條第三項前段，刑法第十一條前段、第五十六條，第四十一條第一項前
段，罰金罰鍰提高標準條例第二條，判決如主文。
中      華      民      國    九十二    年      四      月     十一     日
       臺灣臺中地方法院刑事第七庭
                                        法  官  林  念  祖
右正本證明與原本無異。
如不服本判決，應於送達後十日內向本院提出上訴狀（須附繕本），上訴於臺灣高等
法院臺中分院。
                                        書記官
中      華      民      國    九十二    年      四      月     十一     日
附錄論罪科刑法條：
毒品危害防制條例第十條第二項：施用第二級毒品者，處三年以下有期徒刑。


司法院資訊處製作；財團法人民間司法改革基金會備份。
